【裁判字號】    92,訴,2405
【裁判日期】    921217
【裁判案由】    毒品危害防制條例
【裁判全文】
臺灣高雄地方法院刑事簡式判決                    九十二年度訴字第二四五號
    公  訴  人  臺灣高雄地方法院檢察署檢察官
    被      告  甲○○
右列被告因違反毒品危害防制條例案件，茲經檢察官提起公訴（九十二年度毒偵字第
三七二五號），及移
式審判程序判決如左：
    主  文
甲○○連續施用第一級毒品，累犯，處有期徒刑拾月。
扣案之第一級毒品海洛因壹包（淨重零點零壹公克、包裝重零點貳貳公克）、含有海
洛因殘渣之注射針筒貳支，均沒收銷燬之。
    事  實
一、甲○○曾於民國八十三年間，因違反肅清煙毒條例及麻醉藥品管理條例案件，經
    台灣板橋地方法院判處有期徒刑三年六月確定，自八十三年七月八日入監服刑，
    甫於八十五年二月十七日假釋出獄；又於八十六年間，因違反麻醉藥品管理條例
    案件，分別經台灣高等法院及本院判處有期徒刑八月及六月確定，因而撤銷前開
    假釋，所餘殘刑與上開有期徒刑接續執行，甫於八十九年三月七日執行完畢。又
    於八十九年間，因施用毒品案件，經強制戒治期滿，由台灣高雄地方法院檢察署
    檢察官於九十一年四月一日以九十一年度戒毒偵字第三二五號不起訴處分確定。
    詎於五年內又基於施用第一級毒品之概括犯意，連續於九十二年五月二十五日中
    午及同年六月九日，在高雄市○○街十一號前公園，施用第一級毒品海洛因二次
    ，嗣分別於九十二年五月二十五日十七時五分許及同年六月十日九時十分許，在
    高雄市○○區○○街十一號前公園及高雄市○○區○○路一二三號前為警查獲，
    並分別扣得含有海洛因殘渣之注射針筒二支及第一級毒品海洛因一包（淨重○‧
    ○一公克、包裝重○‧二二公克）等物。
二、案經高雄市政府警察局鼓山分局、左營分局報告臺灣高雄地方法院檢察署檢察官
    偵查起訴及移送本院併案審理。
    理  由
一、本件被告所犯為死刑、無期徒刑或最輕本刑為三年以上有期徒刑以外之罪，其於
    準備程序中就被訴事實為有罪之陳述，經法官告知簡式審判程序之旨，並聽取公
    訴人之意見後，爰依刑事訴訟法第二百七十三條之一第一項規定，裁定由受命法
    官獨任進行簡式審判程序，合先敘明。
二、訊據被告甲○○對於右揭時、地施用第一級毒品海洛因之行為，均坦承不諱。且
    被告前後兩次為警查獲時，經採尿送驗結果，均呈嗎啡陽性反應，此分別有高雄
    市立凱旋醫院九十二年六月九日、九十二年六月十九日煙毒尿液檢驗成績書各乙
    紙在卷可稽。此外，扣案疑似海洛因之白色粉末，確係第一級毒品海洛因，復有
    法務部調查局調科壹字第二二○○一五九一三號鑑定通知書一紙附卷可參，並有
    注射針筒二支扣案足資佐證，事證明確，從而其有於前揭時間施用第一級毒品海
    洛因之犯行，洵堪認定。又被告曾於八十九年間，因施用毒品案件，經強制戒治
    期滿後，由台灣高雄地方法院檢察署檢察官於九十一年四月一日以九十一年度戒
    毒偵字第三二五號不起訴處分確定，有前開不起訴處分書一紙附卷可佐，其於五
    年內再犯毒品危害防制條例第十條之罪，依同條例第二十條第三項之規定，應依
    法論科。
三、核被告所為，係犯毒品危害防制條例第十條第一項之罪。其持有毒品之低度行為
    為施用毒品之高度行為所吸收，不另論罪。被告前後二次施用第一級毒品之行為
    ，時間緊接，所犯構成要件相同之罪，顯係基於概括犯意為之，為連續犯，應依
    刑法第五十六條之規定，以一罪論，並加重其刑。被告曾於八十三年間，因違反
    肅清煙毒條例及麻醉藥品管理條例案件，經台灣板橋地方法院判處有期徒刑三年
    六月確定，自八十三年七月八日入監服刑，甫於八十五年二月十七日假釋出獄；
    又於八十六年間，因違反麻醉藥品管理條例案件，分別經台灣高等法院及本院判
    處有期徒刑八月及六月確定，因而撤銷前開假釋，所餘殘刑與上開有期徒刑接續
    執行，甫於八十九年三月七日執行完畢，有台灣高等法院被告全國前案紀錄表及
    台灣高雄地方法院檢察署刑案資料查註紀錄表各一份在卷可按，其前受有期徒刑
    之執行完畢後，五年內再犯本件有期徒刑以上之罪，為累犯，應依刑法第四十七
    條之規定，遞加重其刑。爰審酌被告施用毒品之犯行，性質上乃屬對自我身心健
    康之自戕行為，其行為本身對社會所造成之損害並非直接、巨大，及其犯罪動機
    、目的、手段、所生危害，以及被告前已有施用毒品之犯行，經戒治後仍不知悔
    改等之一切情狀，量處如主文所示之刑。扣案之第一級毒品海洛因一小包（淨重
    ○‧○一公克、包裝重○‧二二公克），確為第一級毒品海洛因等情，已如前述
    ，應依毒品危害防制條例第十八條之規定，予以宣告沒收並銷燬之。另扣案之注
    射針筒二支經鑑定結果，亦含有第一級毒品海洛因殘渣反應，有高雄醫學大學附
    設中和紀念醫院編號九二一○─二九一檢驗報告一紙在卷可按，且在客觀上已無
    法剝離，應視同毒品，依毒品危害防制條例第十八條之規定，不問屬於被告與否
    ，均併予宣告沒收並銷燬之。
四、移送併案審理部分之犯罪事實，與起訴部分之犯罪事實，具有連續犯之裁判上一
    罪之關係，已如前述，自為本件起訴效力所及，本院自當併予審理，附此敘明。
據上論斷，應依刑事訴訟法第二百七十三條之一第一項、第二百八十四條之一、第二
百九十九條第一項前段，毒品危害防制條例第十條第一項、第十八條第一項，刑法第
十一條前段、第五十六條、第四十七條，判決如主文。
本件經檢察官彭斐虹到庭執行職務。
中      華      民      國      九十二    年      十二    月    十七    日
                                     台灣高雄地方法院刑事第六庭
                                         法  官    高英賓
右正本證明與原本無異。
如不服本判決，應於判決送達後十日內，向本院提出上訴狀。
                                         書記官    林雯琪
中      華      民      國      九十二    年      十二    月    十八    日
附錄論罪科刑法條：
毒品危害防制條例第十條第一項
施用第一級毒品者，處六月以上五年以下有期徒刑。


司法院資訊處製作；財團法人民間司法改革基金會備份。
